Inventaris van het archief van Rijkswaterstaat: Directie Zuid-Holland, 1981-1989
Nationaal Archief, Den Haag
- Waterstaat 1945-2001, 028
  - Het aanleggen en verbeteren van kunstwerken ten behoeve van de verkeersinfrastructuur. 1945-, 540
    - Rijksweg 16., 1981-1989; div. nrs
      - Bestek en voorwaarden voor het maken van een viaduct over de Kralingseweg en het verbreden c.q. rekonstrueren van het bestaande viaduct over de Kralingseweg, het maken van een onderdoorgang ter plaatse van het Prinsepark en het verbreden van het viaduct over de Hoofdweg, met bijkomende werken, gelegen in de gemeente Rotterdam, 1989-1991, 574
      - Bestek en voorwaarden voor het maken van twee viaducten en uitbreiden c.q. reconstrueren van bestaande viaducten ter plaatse van de kruising met de metrolijn 's-Gravenweg in de gemeente Rotterdam, 1988, 601
      - Bestek en voorwaarden voor het uitbreiden c.q. rekonstrueren van het viaduct ter plaatse van de kruising met de Prinsenlaan, met bijkomende werken, gelegen in de gemeente Rotterdam, 1989-1992, 562
      - Bestek en voorwaarden voor het uitbreiden van de viaducten in het Kralingse plein en van de tunnel in de Koninginneweg en het aanpassen van het viaduct in de J.F. Kennedyweg, met bijkomende werken gelegen in de gemeente Rotterdam, 1987-1988, 593
      - Bestekken en voorwaarden voor het renoveren van de betonconstructies, staalconstructies en conservering voor het verbreden van het oostelijk fietspad van de oostelijke brug over de Nieuwe Maas bij Van Brienenoord met bijkomende aktiviteiten, gelegen in de gemeente Rotterdam, 1989-1990, 560
      - Het maken van een singelverbinding parkeerterrein-metrostation Kralingsezoom, 1989-1992, 546
      - Overeenkomst voor het vervaardigen, assembleren, monteren en bedrijfsvaardig opleveren van een stalen boogbrug ten behoeve van de verbreding van de brug over de Nieuwe Maasbij Van Brienenoord met bijkomende werkzaamheden en leveringen (Bricor)., 1986-1988, 584
      - Overeenkomst voor het vervaardigen, transporteren en monteren van balken van voorgespannen beton, alsmede het leveren en stellen van bekistingsplaten en opleggingen ten behoeve van twee viaducten ter plaatse van het Kralingseplein, gelegen in de gemeente Rotterdam, 1988, 596
      - Projectgroep Sanering Bricor, sanering geluidshinder, 1984-1987, 359; 07.58
      - Rijksweg 16, naamgeving van kunstwerken, 1981-1984, 536; 07.151.155.2
      - Verslagen en rapporten. 1983-1989, div. nrs; 07.77
        - 1983-1986, 272
        - 1987-1989, 274
      - Viaducten. 1981-1988, div. nrs; 1.811.112.84
        - map 1., 248
        - map 2., 249
    - Rijksweg 29., 1981-1989; ---
    - Rijksweg 4., 1981-1989; div. nrs
      - Bestek en voorwaarden voor het maken van de onderbouw van een fietsviaduct, met bijkomende werken, gelegen in de gemeente Leiderdorp, 1987, 583
      - Kunstwerken, 1988-1989, 525; 1.811.112.84
      - Overeenkomst met de gemeenten Schiedam en Vlaardingen met betrekking tot aanleg, beheer en onderhoud en de eigendom van een halve aansluiting naar en van Rijksweg 4 in de gemeente Schiedam en Vlaardingen., 666
      - Plannen voor een fietsers- en voetgangers viaduct en een gemaal, gedeelte Lange Kleiweg-Beatrixlaan, 1984-1985, 521; 04.03.111.1
    - Rijksweg 57., 1981-1989; div. nrs
      - Bestek en voorwaarden voor het maken van een aardebaan met wegverhardingen alsmede het maken van een brug tussen Zwartedijk en de Brielsebrug, met bijkomende werken in de gemeenten Brielle en Hellevoetsluis, 1982-1985, 664
      - Diverse kunstwerken, gedeelte Groene Kruisweg-Zwarte Dijk, 1981, 284; 1.811.112.84
      - Kunstwerken, viaducten en duikers te Voorne, 1981-1983, 301; 1.811.112.84
    - Rijkswegen 4 en 24, tweede Beneluxtunnel-Blankenburgtunnel (Benbla)., 1981-1989; div. nrs
      - 1981-1982, 125
      - 1982-1983, 126
      - 1984-1985, 127
      - 1985-1986, 128
      - 1986-1987, 129
      - 1987-1989, 130
      - 1989, 131
    - Verslagen van de werkgroep Projecten Rijkswegen in Zuid-Holland, met kwartaal- en voortgangsrapportages., 1981-1989; 407; 07.58
    - Van Brienenoordbrug., 1981-1991; div. nrs
      - Bestek en voorwaarden voor het leveren en aanbrengen van roostervloeren c.a. in de hoofdliggers van de basculebruggen over de Nieuwe Maas bij Rotterdam, Van Brienenoordbrug, 1987, 588
      - Bestek en voorwaarden voor het vervaardigen, leveren en bedrijfsvaardig opleveren van een elektrische installatie c.a. voor de westelijke verbreding, 1989, 553
      - Bestek en voorwaarden voor het vervaardigen, leveren en bedrijfsvaardig opleveren van een installatie c.a. voor de westelijke verbreding en voor de renovatie, 1989, 606
      - Bestek voor het maken van de gehele onderbouw en een gedeelte van de bovenbouw van de zijoverspanningen met bijkomende werken voor de westelijke verbreding, 1986-1988, 582
      - Het maken van een nieuw bedieningshuis ten behoeve van de Van Brienenoordbrug over de Nieuwe Maas, 1985-1990, 541; BR/857
      - Overeenkomst voor het maken van de gehele onderbouw en een gedeelte van de bovenbouw van de zijoverspanningen met bijkomende werken voor de westelijke verbreding, 1989-1991, 543
      - Overeenkomst voor het vervaardigen, transporteren en monteren vanbalken van voorgespannen beton, alsmede het leveren en stellen van bekistingsplaten en opleggingen ten behoeve van de zij-overspanningen van de westelijke verbreding, 1987, 587
      - Van Brienenoordbrug. 1981-1988, div. nrs; 1.811.112.83
        - Map 1., 495
        - Map 2., 496
        - Map 3., 497
        - Map 4., 502
        - Map 5., 503
      - Werkgroep van Brienenoordcorridor, 1981-1982, 401; 07.58
    - Overeenkomst voor het aanbrengen door middel van persing van een duiker onder de spoorbaan Gouda-Den Haag te Leidschendam., 1982; 657
    - Het vervaardigen en inhangen van een stel binnenvloeddeuren in de Peulensluis te Hardinxveld-Giessendam met bijkomende werken., 1982-1983; 632
    - Kerkhofsluisbrug., 1982-1985; 505; 1.811.112.83
    - Algerabrug., 1982-1988; div. nrs; -1.811.112.83
      - 1982-1987, 499
      - 1985-1988, 500
      - 1986-1988, 501
    - Heinenoordtunnel., 1982-1990; div. nrs
      - Bestek en voorwaarden voor het reconstrueren van een viaduct, twee tunnels en een duiker over en onder Rijksweg 29, gedeelte ten noorden en ten zuiden van de Heinenoordtunnel, 1988-1989, 602
      - Bestek voor de renovatie van elektrotechnische en werktuigkundige installaties in de Heinenoordtunnel, 1989-1990, 626
      - Bestek voor het leveren en aanbrengen van een hittewerende bekleding, een wandkleding, het slopen van betonnen bermen, leveren en aanbrengen van gewapendbetonnen geleideprofielen en het verrichten van bijkomende werken in de Heinoordtunnel te Barendrecht en Binnenmaas, 1989, 625
      - Grondonderzoek, 1985-1988, 269; 03.111.33
      - Meetkundige berekeningen, 1982-1988, 268; 03.111.3
      - Onttrekking aan het openbaar verkeer van de westelijke parallelweg in en ter weerszijden van de tunnel, 1985-1986, 270; 03.18
      - Reconstructie, 1986-1988, 267; 03.11
    - Rijksweg 11., 1982-1990; div. nrs
      - Bestek en voorwaarden voor het maken in beton van een viaduct over het Rietveldsepad en een viaduct in de oostelijke randweg over de spoorbanen Woerden-Leiden en Gouda-Alphen a/d Rijn, met bijkomende werken gelegen in de gemeente Alphen aan de Rijn, 1988, 595
      - Bestek en voorwaarden voor het maken van een brug over de Meerburgerwatering en een overkluizing van een leidingenbundel gedeelte Leiden-Alphen aan de Rijn met bijkomende werken, gelegen in de gemeenten Zoeterwoude en Leiden, 1987-1988, 591
      - Bestek en voorwaarden voor het maken van een duiker in de westelijke randweg en een fiets/voetgangerstunnel onder Rijksweg 11 met bijkomende werken gelegen in de gemeenten Alphen aan de Rijn en Hazerswoude, 1987, 590
      - Kunstwerken, 1982-1989, 526; 1.811.112.84
      - Overeenkomst tot wijziging van een bestek met bijbehorende nota van inlichtingen inzake een viaduct in Rijksweg 11, over het Rietveldsepad en een viaduct in de oostelijke randweg over de spoorbanen Woerden-Leiden en Gouda-Alphen a/d Rijn met werken gelegen in de gemeente Alphen a/d Rijn, 1990, 545
    - Bestekken en overeenkomsten., 1982-1991; div. nrs
      - Brielle en Bernisse. 1987, div. nrs
        - Bestek en voorwaarden voor het maken van een fietsbrug naast de Wellebrug over het kanaal door Voorne met bijkomende werken, 1987, 585
        - Overeenkomst voor het vervaardigen, transporteren en monteren van balken van voorgespannen beton, alsmede het leveren en stellen van de opleggingen ten behoeve van een fietsbrug naast de Wellebrug over het kanaal door Voorne, 1987, 586
      - Gorinchem. 1985-1991, div. nrs
        - Bestek en voorwaarden voor het slopen van de stalen bovenbouw en het aanpassen van de onderbouw van de Peterbrug en de Visbrug over de Lingehaven, met bijkomende werken, 1985-1988, 578
        - Overeenkomst voor het maken van twee woningen opde recreatiesluis tussen Boven Merwede en de Lingehaven, alsmede het verrichten van bijkomende werken, 1986-1988, 624
      - Pijnacker. 1989-1990, div. nrs
        - Bestek en voorwaarden voor het maken van twee bruggen in de parallelweg over de Overslagmolensloot en Karitaatmolensloot alsmede het verleggen van twee duikers in de Overslagmolensloot en de Karitaatmolensloot, met bijkomende werken., 607
        - Overeenkomst tot wijziging van een bestek voor het maken van twee bruggen in de parallelweg over de Overslagmolensloot en Karitaatmolensloot alsmede het verlengen van twee duikers in de Overslagmolensloot en Karitaatmolensloot, met bijkomende werken, 1989, 555
      - Ridderkerk. 1989-1991, div. nrs
        - Bestek en voorwaarden voor het maken van een viaduct KW 1, over de A15, in de noordelijke parallelweg en een viaduct, KW 3, in de A15 over de Molenweg, met bijkomende werken, 1989-1991, 561
        - Overeenkomst voor het vervaardigen, transporteren en monteren van balken van voorgespannen beton, alsmede het leveren en stellen van de opleggingen ten behoeve van rijksweg A15, de Molenweg, 1989-1990, 573
      - Stellendam. 1989-1990, div. nrs
        - Bestek en voorwaarden voor het revideren en aanpassen van de bordessen onder de hoofddraaipunten van de zee- en rivierschuiven van opening 5, 6 en 7 van de spuisluis in het Haringvliet, 1989, 554
        - Overeenkomst voor het wijzigen en bedrijfsvaardig aansluiten van de elektrische installatie c.a. van de zeesluizen nr. 6, 7 en 17 met bijkomende werkzaamheden van de spuisluis in het Haringvliet, 1989-1990, 576
    - Rijksweg 216, vervangen zuidelijk viaduct over de Ringvaart., 1983-1984; 307; 1.811.112.84
    - Bestek voor het leveren en monteren van kokerliggers van voorbespannen beton., 1983-1986; 665
    - Beneluxtunnel., 1983-1988; div. nrs
      - 2e Beneluxtunnel Vlaardingen-Hoogvliet, 1988, 524; 4.03.111.1
      - Bestek en voorwaarden voor het leveren en monteren van de noodstroominstallatie, 1986-1987, 621
      - Bestek voor het leveren en monteren van de electrische installatie. 1985-1987, div. nrs
        - 1985-1987, 613
        - Bijlagen., 615
      - Overeenkomst voor het betegelen van de wanden, 1986-1988, 619
      - Overeenkomst voor het leveren en bedrijfsvaardig monteren van een CO-meetsysteem, 1985, 618
      - Renovatie, 1983-1987, 508; 1.811.112.85
    - Rijksweg 20, openstelling door de minister., 1984; 263; 03.183
    - Rijksweg 59., 1984-1988; div. nrs
      - Grondonderzoek gedeelte km 37, 5-km 43 bij Oude Tonge, 1985-1988, 299; 03.111.33
      - Algemeen., 300
      - Bijlagen (map 1)., 302
      - Bijlagen (map 2)., 303
      - Het maken van een aardebaan met wegverhardingen alsmede een onderdoorgang ten behoeve van de reconstructie van de rijksweg (Hellegatsplein) met bijkomende werken in de gemeenten Willemstad en Comstrijen, 1984-1986, 667
      - Reconstructie, het maken van een viaduct bij het Heelegatsplein, 1985, 540
    - Blankenburgtunnel., 1984-1989; div. nrs
      - Bijlagen., 134
      - 1984-1989, 133
    - Rijksweg 4., 1984-1989; ---
    - Het reconstrueren van de brug over de ringvaart Zuidplaspolder., 1985; 542; BR/877
    - Merwedekanaal, vervanging van de Rijksstraatwegbrug te Arkel., 1985; 538
    - Overeenkomst voor de renovatie van de riolering van de Botlektunnel., 1985-1986; 611
    - Bestek en voorwaarden voor de restauratie Korenbrugsluis en derde Waterkering in de Lingehaven., 1985-1987; 605
    - Drechttunnel., 1985-1990; div. nrs
      - Bestek en voorwaarden voor het installeren van van een overdrukventilatiesysteem in het bedieningsgebouw, 1985-1986, 608
      - Overeenkomst voor het aanpassen en uitbreiden van het hoogfrequent communicatiesysteem, 1989-1990, 627
      - Overeenkomst voor het leveren en monteren van de electrische installaties ten behoeve van de renovatie, 1986, 610
      - Overeenkomst voor het modificeren van de elektrische opwekkingsinstallaties. 1986-1987, div. nrs
        - 1986-1987, 622
        - Bijlagen., 623
    - Rijksweg 730, overeenkomst voor het reconstrueren van het bedieningshuis op de basculebrug over de Delftsche Vliet-Hoornbrug, gelegen in de gemeente Rijswijk., 1986; 579
    - Schotdeurensebrug., 1986-1987; div. nrs
      - Bestek en voorwaarden voor het revideren, transporteren en bedrijfsvaardig opstellen van een ophaalbrug over het verbindingskanaal tussen het Merwedekanaal en de Linge nabij de Arkelsedam in de gemeente Arkel, 1987, 589
      - Bestek en voorwaarden voor het slopen van de bestaande draaibrug en het maken van de onderbouw en een zijoverspanning van een nieuwe ophaalbrug over het verbindingskanaal, de Schotdeurensebrug, met bijkomende werken te Arkel, gelegen in de gemeente Giesenlanden, 1986-1987, 580
      - Overeenkomst voor het vervaardigen, transporteren en monteren van plaatliggers van voorgespannen beton, alsmede het leveren en stellen van de opleggingen ten behoeve van een brug over het verbindingskanaal, gelegen in de gemeente Giesenlanden, 1986-1987, 581
    - Projectrapportage Bricor., 1986-1988; 239; 07.77
    - Renovatie van kunstwerken over het Merwedekanaal., 1987; 317; 1.811.112.84
    - Bestek voor het maken van een schutsluis te Gorinchem., 1987-1988; 617
    - Bruggen over het Merwedekanaal, algemeen., 1987-1989; 507; 1.811.112.83
    - Bestek en voorwaarden voor het maken van een brug, inclusief de onderbouw ten behoeve van een ophaalbrug, over het Merwedekanaal nabij de sluis bij de algemene begraafplaats, met bijkomende werken., 1988; 598
    - Bestek en voorwaarden voor het maken van een kistdam en het verrichten van bijkomende werken bij de Dalemse sluis., 1988-1989; 599
    - Prins Clausplein, knooppunt Ypenburg., 1988-1989; 519; 03.111.1
    - Rijksweg 712., 1988-1990; div. nrs
      - Bestek en voorwaarden voor het maken van de onderbouw van een ophaalbrug en een bedieningshuis met bijkomende werken, gelegen in de gemeente Woerden, 1988, 603
      - Bestek en voorwaarden voor het vervaardigen, leveren en ter plaatse bedrijfsvaardig opstellen van een ophaalbrug met elektromechanische bewegingsinrichting c.a., gedeelte Bodegraven-Woerden, over de Grecht te Woerden, 1989-1990, 550
      - Het maken van een onderbouw van een ophaalbrug en een bedieningshuis in de gemeente Woerden, 1989, 548
      - Overeenkomst tot wijziging van bestek, gedeelte Bodegraven-Woerden van de onderbouw van een ophaalbrug en een bedieningshuis in de gemeente Woerden, 1989-1990, 549
    - Bestek en voorwaarden voor het revideren, transporteren en bedrijfsvaardig opstellen van een ophaalbrug over het Merwedekanaal, nabij de schutsluis bij de algemene begraafplaats, met wijzigingsovereenkomst., 1989; 552
    - Overeenkomst voor het ontwerpen, vervaardigen, tekenen, leveren en bedrijfsvaardig opleveren van een elektrische installatie c.a. voor de Biesboschsluis en een ophaalbrug te Werkendam., 1989; 575
    - Overeenkomst voor het vervaardigen, leveren en bedrijfsvaardig aanbrengen van veiligheidstrappen en bordessen in de kelders van de basculebruggen over schutsluis I van de Volkeraksluizen bij Willemstad., 1989; 577
    - Overeenkomst voor het vervaardigen, transporteren en monteren van balken van voorgespannen beton, alsmede het leveren en aanbrengen van oplegspecie ten behoeve van een brug over het Merwedekanaal nabij de sluis bij de algemene begraafplaats., 1989; 604
    - Bestek en voorwaarden voor het vervaardigen, leveren en bedrijfsvaardig opleveren van een elektrische installatie c.a. voor de Blokhuisbrug over de Grecht te Woerden., 1989-1990; div. nrs
      - 1989, 564
      - 1990, 565
    - Bestek en voorwaarden voor het vervaardigen, leveren en bedrijfsvaardig opleveren van een elektrische installatie c.a. voor de ophaalbrug over het Merwedekanaal te Zederik, de Bazelbrug., 1989-1990; 572
    - Bestek voor het vervaardigen, leveren en bedrijfsvaardig aansluiten van een elektrische installatie c.a. voor de ophaalbrug over het Merwedekanaal, de Kerkhofsluisbrug., 1989-1990; 557
    - Overeenkomst voor het leveren en bedrijfsvaardig aansluiten van een elektrische installatie voor de dubbele basculebrug over de Oude Maas te Dordrecht in verband met een gecombineerde bediening vanaf de spoorbrug over de Oude Maas te Dordrecht., 1989-1990; 566
    - De Bazelbrug., 1990; div. nrs
      - Bestek en voorwaarden voor het maken van een brug, inclusief de onderbouw, over het Merwedekanaal, met bijkomende werken, gelegen in de gemeenten Giessenlanden en Zederik, 1990, 567
      - Bestek en voorwaarden voor het vervaardigen, leveren en ter plaatse bedrijfsvaardig opstellen van een ophaalbrug met elektromechanische bewegingsinrichting c.a., over het Merwedekanaal bij Nieuwland in de gemeente Zederik, 1990, 558
  - Het aanleggen en verbeteren van vaarwegen en havens. 1945-, 541
    - Vaargeulen naar de zeehavens.
    - Baggerwerk in rivieren en kanalen.
    - Havens.
    - Kanalen en kanalisaties (bochtafsnijdingen).
    - Kaden.
    - Lingehaven te Gorinchem., 1981-1988; div. nrs; 1.813.12
      - 1981-1982, 515
      - 1983-1988, 516
    - Ecologisch onderzoek ten behoeve van milieuvriendelijke oevers langs het Merwedekanaal., 1982-1989; div. nrs; 03.111.3
      - Algemeen, 1988-1989, 319
      - Meetkundige berekeningen, 1982-1988, 320
    - Rijksweg 15, Deltawerken-reconstructie, het maken van een voorbelasting in de polder Grote Noord met bijkomende werken in de gemeenten Hendrik Ido Ambacht en Ridderkerk., 1984; 653
  - Het aanbrengen en verbeteren van voorzieningen aan infrastructurele werken ten behoeve van landschap, natuur en milieu. 1945-, 545
    - Bermen en groenvoorzieningen langs (vaar)wegen.
    - Oversteekplaatsen voor wild.
    - Geluidbeperkende middelen.
    - Projectgroep Sanering Bricor, sanering geluidshinder., 1984-1987; 359; 07.58
    - Werkgroep Sanering Geluidshinder Wegverkeer., 1984-1988; 409; 07.58
  - Het bedienen van sluizen, bruggen, overzetveren en andere waterstaatswerken. 1945-, 557
    Grondslag: Algemeen reglement van politie betreffende rivieren en rijkskanalen (Stb. 1919, 765).
    Bijzonder reglement Rotterdamse Waterweg (Stb. 1980, 476), diverse artikelen.
    Opm.: - Het betreft de feitelijke bediening en het geven van (veelal mondelinge) aanwijzingen en voorschriften met betrekking tot het gebruik van de werken op basis van de reglementen.
    - Wat betreft overzetveren gaat het tegenwoordig, afgezien van tijdelijke voorzieningen bij bijvoorbeeld aanleg en onderhoud van bruggen, om een beperkt aantal (gratis) veren in Zuid-Holland over het Noordzeekanaal en de Bergse Maas.
    Beide reglementen zijn ingetrokken (Stb. 1996, 646) en vervangen door de Wet beheer rijkswaterstaatswerken (Stb. 1996, 645). Deze wet biedt door de algemene werking echter geen specifieke grondslag voor deze handeling.
    - Werkgroep Merwedekanaal., 1981-1988; 391; 07.58
    - Werkgroep Bediening Noordtunnel., 1982-1985; 386; 07.58
    - Werkgroep Invoering Zondagsbediening., 1985-1986; 387; 07.58
  - Het voorbereiden van (wijzigingen op) algemene maatregelen van bestuur ter uitvoering van de Wegenverkeerswet. 1935-, 563
    Grondslag: Wegenverkeerswet (Stb. 1935, 554), art. 2.
    Product: Wegenverkeersreglement.
    Reglement kentekenregistratie.
    Besluit periodieke keuring van motorrijtuigen, aanhangwagens en opleggers.
    Reglement verkeersregels en verkeerstekens.
    Maximumsnelheid buitenwegen (Stb. 1961, 433).
    Alcoholwetgeving (Stb. 1973, 282).
    Ademanalyse (Stb. 1987, 315).
    Opm.: De handelingen die betrekking hebben op eisen die aan voertuigen gesteld worden, zijn ook in het PIVOT-rapport "De heilige koe geboekstaafd" aan de orde gesteld. In dat rapport is onder andere de bemoeienis van de Rijksdienst voor het Wegverkeer met de Wegenverkeerswet beschreven.
    De bemoeienis van de minister van Justitie betreft hier de strafrechtelijke aspecten zoals de opsporing van de delicten en de handhaafbaarheid van de regelgeving.
    De Wegenverkeerswet is vervangen door de Wegenverkeerswet 194 (Stb. 1994, 475).
    - Algerabrug, maximum snelheid., 1981; 122
    - Commentaar op wijzigingen Reglement Verkeersregels en Verkeerstekens in verband met verantwoordelijkheden van de wegbeheerder., 1984-1988; 431; 07.76
    - Verkeersknooppunt Ypenburg, verkeersmaatregelen., 1986-1988; 121
  - Het opstellen van (wijzigingen op) vaarreglementen voor de binnenvaart en het voorbereiden van (wijzigingen op) de algemene maatregelen van bestuur ter vaststelling van deze reglementen. 1891-, 565
    Grondslag: 1891-1988: Binnenaanvaringenwet (Stb. 1891, 69), art. 1.
    1988-: Scheepvaartverkeerswet (Stb. 1988, 352), art. 4.
    1891-1992: Wet betreffende 's Rijks waterstaatswerken (Stb. 1891, 69), art. 1, lid 1.
    Product: Het gaat onder andere om de volgende algemene reglementen:
    - Binnenaanvaringsreglement, vastgesteld bij Koninklijk Besluit van 28 augustus 1926, Stb. 317.
    - Reglement van politie voor de Rijnvaart voor de Rijn en de Lek, vastgesteld bij Koninklijk Besluit van 13 februari 1939, Stb. 14.
    - Reglement van politie voor de Rijnvaart, vastgesteld bij Koninklijk Besluit van 14 augustus 1954, Stb. 76.
    - Vaarreglement, vastgesteld bij Koninklijk Besluit van 8 maart 1965, Stb. 133.
    - Binnenvaartpolitiereglement, vastgesteld bij Koninklijk Besluit van 26 oktober 1983, Stb. 682.
    Naast de algemene reglementen is er een groot aantal bijzondere reglementen van kracht geweest. Deze reglementen gelden voor specifieke waterwegen of voor speciale categorieën van vaartuigen. De meeste daarvan zijn bij het zesde wijzigingsbesluit van het Binnenvaartpolitiereglement buiten werking getreden.
    Enkele voorbeelden zijn:
    - Tijdelijke duwvaartreglementen, vastgesteld bij Koninklijke Besluiten: Stb. 1957, 313, Stb. 1959, 307 en Stb. 1961, 424.
    - Reglement van politie voor de Merwede en de Noord, vastgesteld bij Koninklijk Besluit 4 oktober 1913, Stb. 379.
    - Bijzonder reglement Noordhollands Kanaal, Stb. 1974, 37.
    - Advisering betreffende het opstellen en wijzigen van vaarreglementen., 1981-1982; div. nrs
      - 1981, 137
      - 1982, 138
    - Advisering inzake het wijzigen van het algemeen reglement van politie voor rivieren en rijkskanalen., 1981-1985; 141; -1.813.331.11
    - Advisering over de maximum scheepsafmetingen op het Merwedekanaal en de gekanaliseerde Linge., 1981-1988; 140
    - Nota zondagsbediening recreatievaarroute Deltagebied-IJsselmeergebied., 1981-1988; 176
  - Het doen van anticiperend onderzoek ten behoeve van de verkeersbeheersing. 1945-, 569
    Bron: Interview.
    - Werkgroep Verkeersonderzoek Rijswijk., 1982-1983; 412; 07.58
    - Werkgroep files bij werk in uitvoering., 1982-1983; 405; 07.58
  - Het voorbereiden (wijzigingen op) wetgeving ter bescherming van rijkswaterstaatswerken. 1945-, 572
    Product: Wet betreffende 's Rijkswaterstaatswerken (-1996).
    Wet beheer rijkswaterstaatswerken (1997-).
    Interim-besluit vergunningsplicht installaties ter zee (1999-).